---
title: "Übung 01 - Random-Walk und fraktale Dimension"
author: "Marlene Selbach & Jana Achten"
date: "`r Sys.Date()`"
output:
  pdf_document:
    toc: yes
    toc_depth: 2
lang: de-DE
---

```{r setup, include=FALSE}
knitr::opts_chunk$set(echo = TRUE)
```

```{r packages, include=FALSE}
library(Rcpp) ## Packet für C++ Code in R
```

# Einleitung
Im Folgenden ist ein Random-Walk in zwei Dimensionen zu implementieren und über einen Plot zu visualisieren. Ausgangspunkt ist die Iterationsvorschrift

$$
q_{n+1} = \frac{q_n + p_{i_n}}{2},
$$
wobei in jedem Schritt einer der vier Punkte 

$$
p_0 = (0,0), \quad p_1 = (1,0), \quad p_2 = (0,1), \quad p_3 = (1,1)
$$
zufällig ausgewählt wird. Zusätzlich wird verlangt, dass derselbe Index nicht in zwei aufeinanderfolgenden Schritten verwendet werden darf. Als Startwert wird 

$$
q_0 = p_0 = (0,0)
$$
gesetzt.

Ziel der Aufgabe ist es, für eine große Anzahl an Iterationen ($N = 10^6$) die Punkte $q_n$ zu erzeugen und in einem zweidimensionalen Plot darzustellen.



Die Aufgabe wird dabei in zwei Teile gegliedert:
1. In c++ erfolgt die Berechnung des Random-Walks.
2. In Python wird der Random-Walk als Streudiagramm visualisiert.


# Lösung der Aufgabe
## Berechnung in C++

```{cpp, eval=TRUE}
Rcpp::sourceCpp(code = '
#include <Rcpp.h> 
using namespace Rcpp;          
// [[Rcpp::export]]     // Macht die Funktion in R aufrufbar

NumericMatrix generate_random_walk_cpp(int N) {
    NumericMatrix points(N + 1, 2);

    const double p[4][2] = { // 4 Zeilen, 2 Spalten
        {0.0, 0.0}, // p_0
        {1.0, 0.0}, // p_1
        {0.0, 1.0}, // p_2
        {1.0, 1.0} // p_3
    };

    
    // Startpunkt q_0 = (0,0) 
    double x = 0.0;
    double y = 0.0;

    
    // Speichert q_0 in der ersten Zeile der Matrix
    points(0, 0) = x;
    points(0, 1) = y;


    // Speichert den vorherigen Index (initial -1 = keiner gewählt)
    int previous_index = -1;

    // Hauptschleife für N Iterationen
    for (int n = 0; n < N; ++n) {
        int current_index;


        // Zieht zufälligen Index 0-3, aber nicht den gleichen wie vorher
        do {
            current_index = static_cast<int>(std::floor(R::runif(0.0, 4.0))); // R::runif(0,4) erzeugt eine Zufallszahl in [0,4)], floor = Ganzzahl 0,1,2,3 
        } while (current_index == previous_index);

        
        // Berechnung des neuen Punktes
        x = 0.5 * (x + p[current_index][0]);
        y = 0.5 * (y + p[current_index][1]);


        // Speichert den neuen Punkt in der Matrix
        points(n + 1, 0) = x;
        points(n + 1, 1) = y;


        // Merkt sich den aktuellen Index
        previous_index = current_index;
    }

    colnames(points) = CharacterVector::create("x", "y"); // Benennung der Spalten als x und y
    return points;
}
')
```

Zunächst wird eine Matrix mit N+1 Zeilen und 2 Spalten für x und y erstellt. 
Anschließend werden die vier Eckpunkte $P_0$ bis $p_3$ des Einheitsquadrats definiert und der Startpunkt $q_0 = (0,0)$ in der Matrix gespeichert.

Zu Beginn der Iteration wird die Variable
```{cpp, eval=FALSE}
int previous_index = -1;
```
eingeführt. Diese Variable speichert den Index des im vorherigen Schritt gewählten Eckpunkts. Hintergrund ist die zusätzliche Bedingung des Algorithmus, dass derselbe Index nicht in zwei aufeinanderfolgenden Schritten verwendet werden darf.

Da zu Beginn der Simulation noch kein vorheriger Schritt existiert, wird `previous_index` mit dem Wert −1 initialisiert. Dieser Wert ist bewusst gewählt, da er außerhalb des gültigen Indexbereichs liegt (0,1,2,3).

Dadurch ist sichergestellt, dass im ersten Iterationsschritt jeder zufällig gewählte Index automatisch ungleich `previous_index` ist. Die Bedingung in der später verwendeten Schleife

```{cpp, eval=FALSE}
    // Hauptschleife für N Iterationen
    for (int n = 0; n < N; ++n) {
        int current_index;


        // Zieht zufälligen Index 0-3, aber nicht den gleichen wie vorher
        do {
            current_index = static_cast<int>(std::floor(R::runif(0.0, 4.0))); // R::runif(0,4) erzeugt eine Zufallszahl in [0,4)], floor = Ganzzahl 0,1,2,3 
        } while (current_index == previous_index);
```
ist somit beim ersten Durchlauf immer erfüllt, sodass keine erneute Ziehung notwendig ist.

Erst ab dem zweiten Iterationsschritt enthält `previous_index` einen gültigen Wert. Dadurch wird verhindert, dass derselbe Eckpunkt direkt hintereinander gewählt wird.

In der Hauptschleife selbst wird eine Zählvariable `n` definiert, die dafür sorgt, dass die Schleife so lange läuft, bis `n == N`ist. DIe Zählvariable `n` wird dabei nach jedem Durchlauf um 1 erhöht. In jeder Iteration wird nun ein neurer Index zufällig aus den Werten von 0 bis 3 gewählt.

Anschließend wird der neue Punkt mit der Vorschrift
```{cpp, eval=FALSE}
 // Berechnung des neuen Punktes
        x = 0.5 * (x + p[current_index][0]);
        y = 0.5 * (y + p[current_index][1]);
```
berechnet und in der Matrix gespeichert.

Zuletzt wird der aktuelle Index gespeichert und die Spalten der Matrix benannt.






Noch zu tun:
- Anzahl Iterationen festlegen
- Funktion aufrufen
- Speicherung der Punkte als CSV Datei

- Visualisierung mit Python